臺灣高等法院臺南分院刑事判決　　 100年度上更(一)字第16號
上　訴　人　臺灣臺南地方法院檢察署檢察官
被　　　告　黃宗憶
選任辯護人　蘇文奕律師(扶助律師)
被　　　告　陳建龍
選任辯護人　黃昭雄律師(扶助律師)
被　　　告　吳文智
指定辯護人　本院公設辯護人郭忠生　
上列上訴人因被告妨害性自主案件，不服臺灣台南地方法院97年
度訴字第1144號中華民國98年4 月24日第一審判決（起訴案號：
臺灣台南地方法院檢察署97年度少連偵字第23號），提起上訴，
判決後，經最高法院發回更審，本院判決如下：
    主  文
原判決關於陳建龍、吳文智部分均撤銷。
陳建龍犯乘機性交罪，累犯，處有期徒刑參年肆月。
吳文智犯乘機性交罪，處有期徒刑參年貳月。
其他上訴駁回( 即黃宗憶被訴強制性交罪經原審判決無罪部分)
。
    事  實
一、緣陳建龍( 前於民國95年間，因公共危險案件，經台灣台南
    地方法院〈下稱台南地院〉判處有期徒刑六月確定，於96年
    7 月16日執行完畢)、吳文智與黃宗憶(另為無罪諭知，詳如
    后述) 、少年許○誠（姓名年籍詳卷，業由台南地院少年法
    庭以97年度少訴字第14號判決乘機性交罪，處有期徒刑二年
    六月確定在案）、綽號「阿宏」（真實姓名年籍不詳，下稱
    「阿宏」）等人，於96年12月27日凌晨，相約至臺南市○區
    ○○街325巷33號3樓「北海釣蝦場KTV」（下稱北海KTV）30
    2號包廂飲酒作樂，適陳建龍、黃宗憶所認識代號0000-0000
    之成年女子（下稱Ａ女，姓名年籍均詳如卷附代號與真實姓
    名對照表），於同日3時30分許，在前開KTV301 包廂內與友
    人鄭○賢（姓名年籍詳卷）一同飲酒。陳建龍、黃宗憶在前
    開KTV看見Ａ女後，即三度邀約Ａ女進入302包廂內敬酒及施
    用愷他命（Keamine，俗稱K他命）。嗣Ａ女於第三次進入前
    開302包廂後，即因先前已服用安眠藥及在KTV飲酒、施用K
    他命之故，而出現暈眩、意識模糊、走路不穩之情形。詎陳
    建龍、吳文智及少年許○誠等人見狀，認有機可趁，竟各基
    於乘機性交之犯意，於同日5時24分，由陳建龍攙挽A女手臂
    及黃宗憶自後扶A女腰際，將A女帶離前開KTV，並由陳建龍
    駕駛車牌號碼J4-3383 號自小客車搭載Ａ女、許○誠、吳文
    智、「阿宏」及黃宗憶等人，先送黃宗憶返回公司後，再由
    陳建龍載同其他人前往位於臺南市○○區○○路2段675號之
    「龍成飯店」。
二、陳建龍、吳文智、許○誠、「阿宏」等人抵達「龍成飯店」
    後，先由陳建龍帶同Ａ女進入該飯店之房間，嗣於同日5 時
    36分許，再由陳建龍電召吳文智、許○誠及「阿宏」等人進
    入房間，陳建龍、吳文智、許○誠三人，並先後乘Ａ女因先
    前已因服用安眠藥、飲酒及吸食愷他命而意識模糊，無自主
    控制四肢活動，相類於精神及身體障礙，而不能抗拒之情形
    下，依序由陳建龍、許○誠及吳文智先後以性器插入Ａ女之
    性器，而分別為性交行為得逞。迨Ａ女較為清醒後，即藉詞
    向陳建龍要求欲施用海洛因，以拖延時間使自己得以逐漸回
    復意識。陳建龍遂教在旁觀看之「阿宏」駕車外出載送陳俊
    榮（由檢察官另為不起訴之處分）攜帶毒品前來「龍成飯店
    」房間( 惟陳俊榮僅攜帶毒品K 他命，而未攜帶毒品海洛因
    ，且陳俊榮至該房間後未久即離開) ，陳建龍、吳文智、許
    ○誠等人完事後，即在該房間施用K 他命，隨後便載送A 女
    離開前開飯店。Ａ女則趁陳建龍等人轉身欲離開前開房間飯
    店時，以電話與其男友黃○寒（姓名年籍詳卷）聯絡，復於
    同日6 時50分許，再以電話告知黃○寒其遭陳建龍等人性侵
    之事，黃○寒遂教Ａ女記下陳建龍所駕車輛車牌號碼，而報
    警循線查悉上情。
三、案經Ａ女訴由臺南市警察局第二分局報告臺灣臺南地方法院
    檢察署檢察官偵查起訴。
    理  由
壹、程序方面:
    按被告以外之人於審判外之陳述，雖不符前4 條之規定，而
    經當事人於審判程序同意作為證據，法院審酌該言詞陳述或
    書面陳述作成時之情況，認為適當者，亦得為證據。當事人
    、代理人或辯護人於法院調查證據時，知有第159條第1項不
    得為證據之情形，而未於言詞辯論終結前聲明異議者，視為
    有前項之同意，刑事訴訟法第159條之5第1、2項分別定有明
    文。查本件卷附之供述及非供述證據之證據能力，被告黃宗
    憶、陳建龍、吳文智及其等辯護人於本院審理期間均表示不
    爭執（見本院卷第77頁反面、第131 頁反面），且本院審酌
    各該證據作成之情況，並無程序違法或有何意思不自由情形
    ，復經原審及本院於審判期日就上開證據依法進行提示、調
    查、辯論，故依刑事訴訟法第159 條之5第1項規定，認有證
    據能力，合先敘明。
貳、有罪部分(即被告陳建龍、吳文智所犯乘機性交罪部分):
一、訊據被告陳建龍固坦承有於上開時間，在龍成飯店房間內，
    與Ａ女為性交行為無訛，惟辯稱：我是以金錢及K 他命與Ａ
    女進行性交易，並未違反Ａ女意願，但Ａ女吸食K 他命後，
    說她沒感覺，要我們提供海洛因，但我們無法提供，Ａ女就
    反悔，說不要做了，但那時已經是性交做完以後，我跟許○
    誠是與Ａ女性交易云云。另被告吳文智固坦認有於上開時間
    ，進入上開龍成飯店房間內，惟辯稱：伊並未與Ａ女性交行
    為，因當時伊無法勃起云云。
二、經查:
    被告陳建龍、吳文智與同案被告黃宗憶、少年許○誠、「阿
    宏」等人，於96年12月27日凌晨，相約至北海KTV302包廂飲
    酒作樂，適陳建龍、黃宗憶等人見Ａ女亦在前開KTV301包廂
    內與友人鄭○賢一同飲酒，乃三度邀約Ａ女進入302 包廂內
    ，先後為敬酒、吸食愷他命等行為。嗣Ａ女第三次進入302
    包廂後，陳建龍等人即於同日5 時24分許，由陳建龍攙扶Ａ
    女、黃宗憶則扶著Ａ女腰際步出上開KTV ，並由陳建龍駕駛
    車號J4-3383 號自小客車搭載Ａ女、許○誠、吳文智、「阿
    宏」及黃宗憶，先送黃宗憶返回公司後，再由陳建龍載同其
    他人前往「龍成飯店」後，即由陳建龍先帶同Ａ女進入該飯
    店之房間，同日5 時36分許，陳建龍再電召許○誠及吳文智
    等人進入房間後，並輪流由陳建龍、許○誠等人，對Ａ女以
    性器插入Ａ女性器之方式為性交行為，其間，Ａ女有向陳建
    龍要求毒品海洛因，陳建龍乃教在旁觀看之「阿宏」駕車外
    出載送陳俊榮攜帶毒品K 他命前來「龍成飯店」房間，陳俊
    榮至該房間後未久即離開。陳建龍、吳文智、許○誠等人完
    事後，即在該房間施用K他命，隨後便載送A女離開前開飯店
    。Ａ女則趁陳建龍等人轉身欲離開前開房間飯店時，以電話
    與其男友黃○寒（姓名年籍詳卷）聯絡，復於同日6 時50分
    許，再以電話告知黃○寒其遭陳建龍等人性侵之事，黃○寒
    遂教Ａ女記下陳建龍所駕車輛車牌號碼，而報警查獲被告陳
    建龍、吳文智等事實，為被告陳建龍、吳文智二人所不爭執
    ，並有同案被告黃宗憶、證人即少年許○誠、被害人Ａ女、
    證人鄭○賢、黃○寒等人，分別於警詢、偵查、原審及本院
    供證可佐；復有Ａ女提出之郭綜合醫院96年12月29日開立之
    受理疑似性侵害事件驗傷診斷證明書1 紙（驗傷時間為96年
    12月29日下午3 時05分（見警卷第74頁，存放於警卷公文封
    內）及性侵害犯罪事件通報表（見警卷第75頁，存放於警卷
    公文封內）、警察機關受理被害人報案之資料，被告陳建龍
    之門號0000000000號行動電話通聯紀錄資料（見警卷第77之
    1 頁及背面）等附卷可稽，以上事實自堪認定。
三、被告陳建龍雖辯稱其與A 女係性交易云云；另被告吳文智雖
    辯稱並未與A女為性交易云云。惟查:
  (一)關於被告陳建龍部分:
  1.查被告陳建龍有於96年12月27日凌晨5 時36分許，在龍成飯
    店房間，乘被害人A 女因先前已服用安眠藥、飲酒及施用K
    他命，而陷於暈眩、意識模糊、不能抗拒之情況下，對A 女
    為性交行為得逞，且未支付任何金錢交易之事實，業經證人
    即被害人A女證述明確如下:
  (1)證人A女於警詢證稱:「(你在賓館內遭受性侵害之情形?) ?
    ）我因為已經暈眩，不知道是哪家汽車賓館，在賓館的房間
    內，我被不詳人脫光衣服，對方也脫光衣服，用身體押在我
    身上，我意識不清，只感覺下體會痛，對方用陰莖插入我陰
    道來回抽動，我無力反抗也不知他是否射精。之後阿龍( 即
    被告陳建龍) 他脫光衣服並圍一條大圍巾在下體處，他見我
    已清醒就在化妝台上用盤子裝白色K 他命粉末要我吸食，意
    圖讓我意識不清再性侵我，所以我不願意，他又用言語表示
    要我跟他做愛，我也不要，阿龍他惱羞成怒，夥同其他人等
    把衣服穿上，開門就要離開，之後阿龍又回頭跟我說：衣服
    穿上要載我回家，轉頭就離開房間，我就趁穿衣服時打電話
    給男友，跟他說我被強姦，他問我人在那裡，我說不知道，
    我告訴他阿龍要載我回家，我男友說要到我家樓下等我，之
    後我就跟他們(5 個人)上車回家。（上述人等有無攜帶或使
    用任何犯罪工具或藥劑?）有，K他命。（你遭受性侵害時是
    否有因抵抗而受傷? ）沒有，我已暈眩無力抵抗，在性侵害
    前、後，沒有人拿任何財物給我，也沒有人對我表示任何的
    承諾，我也沒有對任何人提出任何的要求，一切都是他們在
    我神智不清時性侵害我的。（妳被性侵害之後為何不馬上報
    警處理? ）因為我有毒品前科，而且在假釋當中，他們又讓
    我吸食K 他命毒品，因為我怕我自己也會出事，所以當初沒
    有馬上報案，直至今日(96年12月29日)才來報案」等語( 見
    警卷第1頁反面至第3頁)。
  (2)證人Ａ女於偵訊結證稱: 「我是第二次進入被告等人包廂時
    才吸食K 他命，是對方教我如何吸，我未反抗，對方也沒有
    強迫我吸，我只是想吸吸看就吸了。我出門前已有吃二顆安
    眠藥，且在包廂裡又與鄭○賢喝了一點酒，在吸食K 他命後
    有點昏沉。我認為對方是趁我吸食K 他命後昏沉，而對我性
    侵。...印象中可能是有人扶著我離開(北海KTV)。因為當時
    我的意識不是很清楚。（被帶到汽車賓館後有幾人對你性侵
    ? ）除了阿龍之外，【還有另外二個人】。（提示警卷照片
    ，是何人在汽車賓館對你性侵?）經我指認後(約回想二分鐘
    ) ，我只知道除許○誠、陳建龍二人外，還有另一人對我性
    侵，還有二、三人在一旁看。我想反抗，但我無力氣反抗。
    （為何在汽車旅館要對方調海洛因? ）因為當時我在被性侵
    的過程中我有較為清醒，他們想要對我性侵害，我想要拖延
    時間才會向他們說『不然你們去調海洛因給我用』，他們未
    調到海洛因，但有人調到K他命，(經指認照片)是陳俊榮拿K
    他命來，但我並未施用。(被告抗辯說是你與他們性交易?）
    絕對不是，是他們趁我昏沈時將我帶到賓館輪暴我。（你有
    向他們說，如有調到海洛因時，隨便他們對你怎樣? ）我未
    如此說。（是否有與阿龍在賓館時一邊交談一邊看A片?）沒
    有。在過程中我幾乎都是迷迷糊糊的，【直到幾個人輪暴我
    後，我才較為清醒】。後來我一度有站起來，阿龍告訴我說
    旁邊有K 他命可以施用，我說我不要。阿龍還想要再一次與
    我發生性關係，我不要就故意向阿龍說去調四號( 意指海洛
    因) ，他說調不到，我說調不到就算了。後來大家就將門打
    開就離開了。【我確認在賓館中有三人對我性侵】。我確認
    與被告等未談任何條件，我連我如何被帶到賓館我都不知道
    ，我是在被性侵的過程中逐漸清醒才知道。我被他們帶到賓
    館時，我連我在何處我都不清楚。（從頭到尾他們有何人拿
    錢給你?）沒有，我也未收到任何錢」等語(見97少連偵字23
    號卷《下稱少連偵卷》第32至34頁)。
  (3)證人A 女於原審證稱: 「案發當天是陳建龍載我離開北海KT
    V 。（你們到了飯店之後，是怎麼上去的？）空白。（飯店
    這一段，妳是甚麼時候才有印象？）陳建龍圍著毛巾上床的
    時候。（那時候已經有人跟妳發生性關係了嗎？）我不知道
    。（最後妳是怎麼離開那個飯店的？）最後是陳建龍又要找
    我發生性關係，然後我不要，把他推開，他很生氣，他開門
    就要走了。【陳建龍當天沒有跟我說要性交易】。印象中我
    當時從302 號包廂出來，是被扶著出來。我叫陳建龍調海洛
    因，是要拖時間，因為等我清醒之後，我才有力氣反抗。陳
    建龍當天沒有跟我說要性交易」等語(見原審卷第247至250
    、284、296、306頁)。
  (4)綜觀A 女前開證述，可知A 女於龍成飯店遭被告陳建龍等人
    為性交行為時，已呈現暈炫、意識模糊之情狀，故對週遭人
    事環境已失辨識能力，顯已喪失性自主及行動能力，故對於
    被告陳建龍等人之性交行為不能抗拒，直至被告陳建龍等人
    完成犯行後，A 女始漸恢復意識，而拒絕繼續施用毒品及與
    被告等人為性行為。雖被害人A 女對於被害當時經過之陳述
    ，未能鉅細靡遺，而證人鄭○賢於原審亦證稱A 女記憶狀況
    不是很好等語(見原審卷一第332頁)。然衡諸被害人A女於案
    發當時既已意識不清，則其對於案發經過難以一一詳述，本
    屬事理之內。況A 女於偵訊經極力回想，已肯定答稱在前開
    飯店確有三人與之為性交行為，且並非性交易等語明確，自
    不能僅因A 女對案發細節陳述未甚詳盡，即全盤否定其所為
    前開指訴之真實性。至於證人A女於警詢證稱係被強迫吸食K
    他命而神智不清楚、無力反抗乙節(見警卷第2 頁)；核與其
    嗣於偵訊證稱: 是對方教我如何吸，我未反抗，對方也沒有
    強迫我吸，我只是想吸吸看就吸了等語(見少連偵卷第32頁)
    ，尚有矛盾，其此部分警詢，則不予採信，附此敘明。
  2.另依被告吳文智、少年許○誠及同案被告黃宗憶以下證述，
    亦足佐證A 女於至龍成飯店時已意識不清，且實際上被告陳
    建龍、吳文智及少年許○誠等人與被害人間並無金錢交付之
    情:
  (1)被告吳文智於警詢供稱: 「(據擷取當時『北海KTV』監視錄
    影帶顯示，離開(KTV )時被害人為何需要人攙扶?)可能是因
    為【被害人酒醉才需要人攙扶】。( 被害人與你們共同離開
    並前往『龍成飯店』是被害人自願前往?)她都沒說話，我只
    【看到是陳建龍攙扶被害人進入車內】。( 本案你所供述，
    被害人與陳建龍係自願發生性行為?)我不知道，【要問被害
    人是否是自願】。」等語(見警卷第17頁反面至18頁反面)。
  (2)證人即少年許○誠於警詢證稱: 「我看見被害人已經酒醉了
    ，走路不穩，由陳建龍攙扶左腋下進入( 龍成飯店) 的。我
    們是共同搭乘由陳建龍所駕駛之車號J4-3383 號自小客車前
    往。我只看到被害人與先前一樣酒醉，走路不穩，陳建龍攙
    扶進入車內副駕駛座。是陳建龍攙扶被害人離開( 北海KTV)
    ，用手攙扶被害人腰際之人是黃宗憶、陳建龍。（據擷取當
    時北海KTV監視錄影帶顯示，為何離開時被害人需要人攙扶?
    ）可能是因為被害人酒醉才需要人攙扶。陳建龍要離開KTV
    之前告訴我、吳文智、阿宏等三人，要前往龍成飯店與被害
    人性交易。我不知道陳建龍付了多少錢，【我的部分是黃宗
    憶拿錢給陳建龍支付】，因為黃宗憶是我大哥，我當時身上
    有新台幣(下同)1000多元。【我不知道性交易一次要多少錢
    】。【我沒有看到陳建龍拿錢給被害人】。（你說被害人已
    經酒醉了，走路不穩，如何從事性交易? ）我不知道。我只
    看到是陳建龍攙扶被害人進入車內。是陳建龍先帶被害人進
    入『龍成飯店』開房間，我與吳文智、『阿宏』三人在車上
    等，直到陳建龍性交易完畢，打電話叫我們進入飯店我們才
    進去。我們進入就看見被害人躺在床上，陳建龍以其陽具抽
    插被害人陰道之性行為，之後換我與被害人性行為，【再來
    就是吳文智與被害人發生性行為】。（你與被害人發生性行
    為是否經過被害人同意? ）【沒有】。（你們是否趁被害人
    神智不清時輪姦她? ）【是的】。（被害人指證係因為吸食
    毒品K他命神智不清，遭人性侵害，有無此事?）【是的】」
    。(見警卷第57至62頁)、「【是看被害人酒醉，神智不清，
    我們趁此機會共同輪姦被害人】，我不知道吳文智付多少錢
    ，但我在包廂有看到他付錢給陳建龍。（被害人因酒醉及吸
    食K 他命神智不清，如何跟你們性交易？你有聽到她答應跟
    你們性交易？）我不知道，我沒有聽到她答應跟我們性交易
    。我有以陽具抽插被害人陰道之性行為，我可能是吸食K 他
    命，所以無法射精，就中止性行為」等語(見少連偵卷第6至
    8 頁)；證人許○誠於偵訊具結仍證稱:「是陳建龍及黃宗憶
    扶被害人離開包廂的。【當時被害人已意識不清楚，連走路
    也不太會走了】。是陳建龍等人提議帶被害人到龍成飯店，
    他們說是要帶被害人到飯店搞她。我們進入(龍成飯店)時，
    陳建龍與被害人正在發生關係，因為他們有蓋著棉被，我看
    不清楚她的表情。當時我與吳文智先進入廁所沖澡，阿宏則
    在廁所內透過玻璃看陳建龍與被害人發生性行為。後來陳建
    龍做完後就換他進入廁所沖澡。【接下來我與吳文智先後與
    被害人發生關係】，阿宏一開始進入時就說他不要搞被害人
    ，所以他看一看，到了吳文智要與被害人發生性行為時，陳
    建龍就要阿宏去載陳俊榮，阿宏就先離開了。（你們自KTV
    包廂離開時，見被害人意識不清時，是否就商議要搞被害人
    ，並非你們所謂的性交易? ）【是，當時要離開時，我們就
    有如此的想法】。（在龍成飯店時陳建龍、你、吳文智與被
    害人發生性行為時，被害人是否已意識不清無法反抗? ）是
    。一開始被害人想反抗，但她已無力反抗。【我們三人都有
    以陰莖插入被害人的下體】。我從廁所洗澡出來時，吳文智
    正在與被害人發生性行為，阿宏、陳俊榮與陳建龍在聊天。
    事後我與吳文智、陳建龍一起吸食K 他命，阿宏及陳俊榮沒
    有吸K 他命，被害人也未吸食。（你們三人在輪流與被害人
    發生性行為前有無在房間內吸食K他命?）沒有，是做完後才
    吸食的，被害人在房間內從頭到尾未吸食K 他命。（請再確
    認一次你們與被害人發生性行為不是所謂的性交易? ）【不
    是性交易。我們是趁被害人意識不清楚時發生性關係】」等
    語(見少連偵卷第39至41頁)；又少年許○誠於台南地院少年
    法庭審理時復為認罪之表示( 見該院97年少訴字第14號卷第
    15、19頁)。
  (3)同案被告黃宗憶於警詢及偵訊亦供稱: 「我們與被害人在包
    廂內喝酒唱歌。我們有吸食K 他命，被害人也有吸食K 他命
    。我們是將少許三級毒品K 他命混入( 捲) 香菸施用或直接
    用鼻孔吸食。我有暈眩感覺，意識不清晰，全身輕飄飄的。
    陳建龍打電話叫她來302 包廂，【她因喝酒及施用K 他命而
    神志暈眩全身無力】( 被害人離開時精神如何?)我看到她神
    智不清，走路顛三倒四，好像酒醉的樣子。離開KTV 時，是
    陳建龍從腋下攙扶被害人，而我用手攙扶被害人腰際。（據
    警方擷取當時『北海KTV 』監視錄影帶顯示，為何離開時被
    害人需要人攙扶? ）因為神智不清，走路顛三倒四，好像酒
    醉」等語(見警卷第40至43頁)；「（在警詢時提到被害人要
    離開KTV 時，你見她神智不清，走路顛三倒四，好像是喝酒
    醉的樣子，是陳建龍攙扶她出去的，是否屬實?）實在。（
    警詢時提到陳建龍自腋下攙扶被害人，你是扶著被害人的腰
    際走出去?）是。」(見少連偵卷第55至56頁)；另具結證稱:
    「（離開KTV 要去龍成飯店時，被害人的精神狀況是否如你
    在警詢所述? ）是，被害人走路已顛三倒四，由陳建龍和我
    攙扶被害人離開。（要離開KTV 去龍成飯店前，有無聽陳建
    龍說要與被害人去龍成性交易?）我不知道。」等語(見少連
    偵卷第57頁)。
  (4)綜觀被告吳文智、同案被告黃宗憶及少年許○誠前開警偵所
    證，足見被害人於與被告陳建龍等人一同離開北海KTV ，欲
    前往龍成飯店時，已呈酒醉、神智不清，需人攙扶之態。益
    證，被告陳建龍、吳文智等人確係趁被害人A 女之意識不清
    、無力抗拒之機，而將A 女帶往龍成飯店為性交行為甚明。
  (5)雖被告吳文智、少年許○誠及同案被告黃宗憶嗣於原審及本
    院分別改稱: 陳建龍、少年許○誠與被害人A 女係性交易，
    且A 女意識並沒有很不清楚，可正常行走，毋須攙扶云云(
    詳見原審卷二第13至69頁，本院上訴審第188 頁，本院更一
    審卷第132、133頁反面) 。惟彼三人於原審及本院此部分所
    證，不僅與其警偵所供矛盾，且與被害人A 女指證不符。況
    少年許○誠於原審仍證稱: 「走出包廂時，被害人走路不穩
    。到車上時精神狀況如何，我就不知道。我走進龍成飯店房
    間時，看到陳建龍在廁所，被害人在床上，有蓋被子，應該
    還算清醒，【因為沒有昏倒】」、「我以為黃宗憶會幫我出
    錢，後來陳建龍跟我拿錢，我才知道黃宗憶沒有幫我出錢」
    、「我跟被害人為性行為時，被害人剛開始沒有反應，【就
    眼睛閉著沒有在動】，她就推一下，然後就沒有再推我了。
    (妳為甚麼會認定A女意識不清楚？) 【因為她眼神快要閉上
    】。（那你怎麼跟她發生性關係？）剛開始我躺在她旁邊，
    她沒有推我，是我要跟她發生性關係的時候，她才把我推後
    面這樣而已，我沒有被她推開」、「本來在KTV 的時候，我
    就跟陳建龍說我要去(龍成飯店與被害人為性行為)，後來我
    跟他說不要了，最後到車上才又說我要去，所以才跟他們一
    起去」、「剛開始我們要出去的時候，被害人自己走，然後
    在門口的時候，【她走路會顛、會晃，陳建龍用手拉住她的
    手，怕她跌倒。(被害人為什麼會晃？) 喝酒跟拉K的關係吧
    】」、「我沒有問被害人可不可以(跟她為性行為)，陳建龍
    也沒有問被害人可不可以」、「當初離開KTV 時，事實上只
    有陳建龍說要跟被害人做性交易，其他人並沒有跟陳建龍說
    也要跟被害人性交易，到龍成飯店房間後，我才跟陳建龍說
    也想跟被害人發生性交，陳建龍說給錢就可以，我想陳建龍
    會跟黃宗憶拿，我不知道黃宗憶沒有幫我出錢，過幾天後，
    陳建龍有跟我要1000元，我說過幾天再給他，然後就被抓到
    了」、「大家沒有講好要去飯店跟被害人發生性關係」、「
    被害人走進飯店時跟陳建龍一起走，【陳建龍有攙扶她，因
    為A女走路會晃】」等語(詳見原審卷二第13至19、22至23、
    29至32、34、39至41、50、61至62、68頁)。足徵被害人A女
    於離開北海KTV前往龍成飯店時，確因飲酒、施用K他命等故
    ，而呈酒醉、走路晃顛需人攙扶之狀態，甚於案發(性交)當
    時，已昏沉闔眼，且被告陳建龍等欲與被害人為性交行為前
    ，並未徵詢被害人之意願，事後亦未交付金錢予被害人無訛
    。故被告吳文智、少年許○誠及同案被告黃宗憶等人嗣於原
    審及本院分別供稱被告陳建龍與被害人係性交易，被害人離
    開KTV 時行走正常云云，顯係事後卸責或迴護之詞，自難採
    信。
  3.參以證人即A 女友人鄭○賢以下證述，亦可見被害人案發當
    日有服用安眠藥及飲酒，且於案發前已顯露恍神酒醉之態:
  (1)證人鄭○賢(A女友人) 於警詢證稱: 「96年12月27日凌晨6
    時許，我與A女在臺南市○區○○街325巷33號3樓之北海KTV
    301 包廂唱歌。其間，被害人告訴我說朋友在隔璧，她要過
    去一下，大概去了30分鐘。她第一次訪客返回包廂是4時30
    分許，約5時許她接到1通電話又說去訪客(第二次)，約10分
    鐘後返回，直到6時許又接到1通電話(第三次)，她又說要去
    訪客，就沒有進入包廂了。（她第二次訪客後返回301 包廂
    時，精神狀況如何? ）【我當時就覺得她有一些恍神，我認
    為她可能喝了很多酒】。」等語(見警卷第8至9頁)。
  (2)證人鄭○賢於偵訊具結證稱:「被害人有至隔壁302包廂三次
    。第一次大概去10餘分鐘，4時30分回到包廂。第二次是5時
    許接到電話又過去，這次去了約半個鐘頭。第三次約6 時許
    又接電話過去訪客，後來即未再回來，她出去時鑰匙及外套
    都留在包廂內未帶走。第一次回來時很正常，說是朋友在隔
    壁只是去打招呼。【第二次神情較為恍忽，眼神較為迷朦，
    她說她的朋友會吃她豆腐】，她不想再過去，想關機，不過
    在關機前她朋友又打電話給她，她說她要過去一下就回來，
    但她過去後即未再回來」等語(見少連偵卷第27頁)。
  (3)證人鄭○賢於原審證稱:「第一次她離開包廂應該是1、20分
    鐘，大概30分鐘以內，第二次時間比較久，應該也在半小時
    以內。( 你在警局說第二次被害人離開10分鐘，那次較明確
    ？) 應該是警局比較清楚，就是10分鐘。第三次出去就沒有
    回來了。在KTV 她說她有吃安眠藥。她第二次出去回來時，
    感覺上就是酒喝多、喝太快的感覺，但還是可以對談」等語
    (見原審卷一第314至319頁)。
  (4)觀諸證人鄭○賢前開證述，可知被害人於第二次自被告陳建
    龍等人包廂返回時，雖尚能正常對談，然已略顯醉態，則其
    第三次再至被告陳建龍等人包廂飲酒後，意識更為模糊，終
    至如少年許○誠及同案被告黃宗憶於警偵所供: 其於隨同被
    告陳建龍等人離開KTV 欲前往龍成飯店時，已神智不清、走
    路顛三倒四等情，應堪認定。至證人鄭○賢於原審雖另證稱
    :被害人A女酒量不錯，應該六瓶啤酒以上沒問題，當天她在
    301號包廂頂多喝一瓶左右的啤酒等語( 見原審卷一第323、
    324頁)。然此僅可證明被害人A女於案發前，在301號包廂飲
    酒不多，至於被害人A 女當天在其他包廂之飲酒情形，證人
    鄭○賢並未親見，自無從得知。況證人鄭○賢於警詢及原審
    均另證述:A女第二次返回301 包廂時，有一些恍神，我認為
    她可能喝了很多酒等語，已如前述。準此，被害人A 女雖在
    301號包廂僅喝1瓶啤酒左右，但其在302 號包廂既飲酒不少
    ，復有施用毒品K他命，加以其至前開KTV前已有服用安眠藥
    ，則其於第三次再至被告陳建龍等人包廂飲酒後，意識益顯
    模糊，終至神智不清，走路顛三倒四，並無何違情之處。自
    不能僅以證人鄭○賢證述A女酒量不錯，且當日在301號包廂
    飲酒不多，即認A 女於案發當時意識仍甚清楚而無模糊不清
    之情。
  4.再者，被害人於案發後，即以電話聯繫男友即證人黃○寒，
    隨後並告知遭人性侵之情，業經證人黃○寒於警詢、偵訊證
    述:「被害人於96年12月27日早上6時50分許，以0000000000
    行動電話撥打我0000000000行動電話告訴我遭人性侵。我原
    以為她在開玩笑，但電話中有聽到其他男子及發動汽車的聲
    音，我告訴她馬上會到她住處等她，我把電話掛斷，出發前
    又撥她行動電話，叫她把對方的車牌記下。她告訴我她被人
    強姦時，語氣低落。（被害人如被性侵害，為何還能打電話
    給你? ）被害人是告訴我對方要載她返家，我不知道為何她
    能打電話。在電話中我聽到該男子以台語講: 妳在打(或哭)
    甚麼。我約在7時或7時5分到達被害人住處，後來看見1部J4
    -3383號黑色自小客車載她返家」(警卷第12至13頁)、「(案
    發當日上午6時50分，被害人以她0000000000，播打我的000
    0000000 電話，她一開始就說她被強姦，因為我剛睡醒，我
    一開始以為她在開玩笑，後來我較為回神，有聽到旁邊有汽
    車引擎發動的聲音，她向我說對方要載她回來，我說我到她
    住的地方等她，後來我立刻又回撥第二通電話給她，要她將
    對方的車號記下來。被害人口氣低落，感覺很虛弱。在電話
    中有聽到男子的聲音說『妳在打(哭)什麼』《台語》，我感
    覺該男子有點兇在問她。被害人有跟伊說她被帶到汽車旅館
    ，約有二、三個人對她性侵。她說她在KTV時就有吸食K他命
    ，精神有點恍忽，全身無力沒有反抗能力。至於她為何會吸
    食K 他命，她只有說是對方要她吸食的。不過她有向我說，
    在對方要她吸食K 他命之前，她有要對方去調海洛英，她並
    說對方有4、5人」(見少連偵卷第27至28頁)等語明確。按倘
    被害人係自願與其他男子為性交易，則其隱瞞此情猶未及，
    豈有於事後隨即主動電話告知男友與他人有性交行為之可能
    ，並顯露語氣低落、虛弱之情。由此益證被害人應非出於自
    願而與被告陳建龍等人為性交易。至證人黃○寒雖於偵訊另
    證稱: Ａ女有告訴伊對方下午想拿錢給她乙節。證人黃○寒
    已述明:至於對方為何要拿錢給A女，是否是想用錢解決，A
    女並未回答(見少連偵卷第28頁)。故縱被告陳建龍等果於事
    後欲以金錢補償被害人，亦未可因而遽認渠等與A 女乃為性
    交易之實。況事實上，被告陳建龍、吳文智等人事後並未交
    付金錢予被害人(詳如後述)。自不能僅憑證人黃○寒於偵訊
    證稱前開話語，佐認被告陳建龍所辯性交易之說，為可採信
    。
  5.又依被告陳建龍、吳文智以下所供，可知渠等對於所謂之性
    交易價格並未達成共識，實際上亦無付錢予被害人之事實，
    所辯性交易之語，顯不足採信:
  (1)被告陳建龍於警詢原供稱: 「伊原本與被害人談性交易價格
    3000元，但因身上只有1500至1600元左右，我叫她降低至15
    00元，她不願意。（你們性交易不成，還請她吸食K 他命，
    為何她還要告你及同夥之友人性侵害? ）我不知道。離開KT
    V 後，我與許Ｏ誠、吳文智及另外一個人，我忘記是何人，
    還有被害人等共五人，一同前往龍成飯店。最後我與被害人
    講好價錢以1000元成交，所以她才與我們同車前往龍成飯店
    ，許Ｏ誠、吳文智他們只載我們二人( 即被告陳建龍與A 女
    ) 到飯店就離開了，我們沒有這種意思要性侵她。（你們二
    人在龍成飯店內做何事? ）就是在房間內發生性行為時，她
    叫我去調海洛因毒品，因為我調不到海洛因，所以我就叫朋
    友開J4-3383號自小客車來載我們回家」等語(見警卷第28至
    30頁)。按被告陳建龍前開警詢僅供稱其以1000元代價與A女
    完成性交易，並未供稱被告吳文智與少年許Ｏ誠亦有與A 女
    為性交易之合意，及其實際上並未付1000元予A女之情。
  (2)被告陳建龍嗣於偵訊供證: 「當日我們到龍成飯店時，我與
    A 女先開房間，我有將房間號碼告知許Ｏ誠、吳文智他們。
    隨後我與該女子發生性關係，我先做，【做完後換許Ｏ誠，
    許Ｏ誠後換吳文智】。事後我也有聽到許Ｏ誠、吳文智在談
    話過程中提到他們也有與該女子搞。我後來有與被害人達成
    1000元的交易金額。( 為何監視錄影帶顯示是你與黃宗憶攙
    扶著被害人離開?)我們有半推半就，因為被害人說她的東西
    還在另一個包廂裡，我告訴她我們可以回來再拿。在龍成飯
    店時有與被害人發生性行為，因為我們在去之前已達成性交
    易的共識。事後沒有拿錢給被害人，【因為我覺得被害人的
    配合度不好】。（除你與被害人發生性關係外，尚有何人與
    被害人發生性關係? ）吳文智、許Ｏ誠。（吳文智、許文誠
    事後有無拿錢給你或是給被害人? ）【沒有】」( 見少連偵
    卷第50頁至52頁) 、「在龍成飯店房間裡，除我與被害人發
    生性行為，還有吳文智、許Ｏ誠。吳文智、許Ｏ誠事後有向
    我提到他們有與被害人搞。【吳文智、許Ｏ誠在去龍成飯店
    前已知道要與被害人發生性關係，我們是講好才過去】( 龍
    成飯店) 的」等語(見少連偵卷第54頁)。按被告陳建龍前開
    偵訊則供稱被告陳建龍、吳文智及少年許Ｏ誠於去龍成飯店
    前，即均有與A女為性交易之意，而其與A女有達成以1000元
    代價為性交易之共識，惟因A女配合度不好故未付錢予A女，
    吳文智、許Ｏ誠二人則均未付錢予A 女。此核與其前開警詢
    所供已有出入，且其就性交易對價為何、被告吳文智有無與
    A女為性交易及何以未付錢予A女等節，與嗣後其於原審及本
    院所供亦顯然矛盾。
  (3)被告陳建龍於原審雖供稱:「我是跟A女進行金錢毒品性交易
    ，【我提供毒品K他命跟金錢3000元】給A女，作為性交易的
    對價，但A 女吸食後，說她沒感覺，要我們提供海洛因，但
    我們無法提供，A 女就反悔，說不要做了，那時已經是性交
    做完以後，我跟許Ｏ誠與A女有從事性交易」(見原審卷一第
    118頁)、「他們(吳文智、許○誠)進來後，我跟被害人講好
    多兩個人，她說要再加2000元，因為我之前跟她談1000元，
    另外要我調海洛因給她，我說好，我幫你調看看，但是我不
    一定調得到海洛因，然後我就問許○誠要不要，也有問吳文
    智要不要，然後許○誠做完去洗澡的時候，吳文智也要去。
    【我們在前往龍成飯店的時候，有跟被害人達成性交易的共
    識】。我個人給她1000元」、「我身上原本只有5、600元，
    我還跟黃宗憶借1000元，我跟A女說我真的沒錢，只有1000
    元，我在KTV 還拿1000元出來給A女看。後來載A女回家時，
    車油已經在紅線以下，要開回去公司是不夠的，所以我才跟
    她講說，我可不可以晚一點給她錢。( 為何在龍成飯店完事
    後沒有給錢？)當初想載她回去時再拿錢給她。...本來是只
    有我跟被害人要去飯店，其他人要去公司，【後來許Ｏ誠在
    車上說他也要性交易，吳文智沒有講說要性交易】，阿宏說
    他也想去看看。許Ｏ誠、阿宏、吳文智進來的時候，那時候
    我跟被害人還在做性交，做到一半，我就先跟被害人說，要
    多人跟她做，她說要多2000元，還要號仔(海洛因)，當時我
    就驚訝，就沒繼續做(性行為)，【錢的部分我不清楚後來我
    們跟她怎麼講】，我有跟她說可以幫忙調海洛因，但不確定
    是否可以調到。之後我沒有再去跟被害人說吳文智、許Ｏ誠
    他們也要做」(見原審卷第71至76、85、90、96頁)等語。惟
    核諸被告陳建龍於原審前開供述，就同案被告吳文智、許Ｏ
    誠二人究係於龍成飯店前即與被害人達成性交易之共識，或
    係其於與被害人為性行為之際，始向被害人提出要求，前後
    已有矛盾；且所供被告吳文智未與A 女為性交易、少年許Ｏ
    誠係於車上才要求要與A 女為性交易，及被告陳建龍係因要
    加油才未付錢予A 女之語，與其前開偵訊所供全然不符；又
    被告陳建龍對於渠等究如何與A 女談交易之金額部分，竟稱
    其亦不清楚，甚且事後渠等並無人付錢予A 女。由此，則被
    告陳建龍所辯有與A女達成性交易合意之說，自難置信。
  (4)被告陳建龍於本院上訴審又稱: 「我在北海KTV 包廂裡面就
    告訴Ａ女要性交易。去了龍成飯店我有與Ａ女發生關係，但
    我沒有當場給她2000元，我原本打算開車到她永康的住處時
    再拿錢給她，結果到那裡我發現我的車子沒有油了，我就告
    訴她之後會給她3000元（包括許姓少年、吳文智的部分，吳
    文智並沒有與Ａ女發生關係，是因為事先有講好的，所以還
    是要給她）。在龍成飯店的時候又變更要給她3000元，Ａ女
    又要求要我們提供海洛因給她，不過我們有打電話去問，調
    不到海洛因，Ａ女說沒有海洛因就沒有感覺，她就不願意作
    了；不過Ａ女要求海洛因的詳細時間是在與我做完之後，還
    是與許姓少年做完之後，我現在已經記不清楚了」、「( 事
    前你們談所謂的性交易是否以這個海洛因為代價？) 我們當
    初是以1000元作為性交的代價，後來他們進來的時候提高為
    3000元，她說她還要海洛因。事後我帶Ａ女回去之後，【我
    有告訴她我要拿錢給她】」等語（見本院上訴審第100 至10
    1、188頁反面）。惟依被告前開警偵及原審所供，被告陳建
    龍身上僅有1000多元，被告吳文智及少年許Ｏ誠復均未交錢
    予被告陳建龍，則被告陳建龍豈有支付3000元性交易金額予
    A女之可能？且被告陳建龍前稱事後有跟A 女說要拿錢給A女
    之語，亦與其於本院更一審所供其將錢都拿去買毒品，所以
    始終未拿錢給A 女(見本院更一審卷第76頁)等情，顯有齟齬
    ，亦未可信。
  (5)被告陳建龍嗣於本院更一審供稱: 「在北海KTV 時我有與被
    害人去廁所包廂談性交易的事，我與被害人在廁所達成性交
    易價碼是1000元或1500元，我忘記了。當時沒有馬上給她錢
    ，打算去龍成飯店完成性交易再付錢。到龍成飯店後我有與
    她性交易，後來我要給她錢，她叫我載她回去，車到永康後
    ，我發現車子沒油，我跟她說錢要留著加油，性交易的錢以
    後再給她。我當天身上大約有1400至1600元，因為去龍成飯
    店比較便宜，三小時好像2、300元，或3、400元，後來加油
    加5、600元，性交易的錢就不夠。許○誠、吳文智是後來才
    進入龍成飯店，案發當天我載A 女回去之後，回到我與許○
    誠租屋處時，我有要向許○誠收錢，大約500或1000 元，但
    他沒有給我，後來在1月14日我們就因毒品被逮捕。(許○誠
    是否有與被害人談性交易的價碼？) 是我跟被害人談的，案
    發當天我有跟被害人說，還有兩個人要性交易，她說要加錢
    或要海洛因，【我忘記她有沒有說要加錢，應該是只有要海
    洛因而已，沒有加錢】。可是後來我們沒有拿到海洛因給她
    ，才會鬧得不愉快，所以我就載她回去。( 換言之，你與許
    ○誠至今並沒有給A女錢？)不是我們不要給她，是因為後來
    因毒品案被抓。(從案發到1月14日你們被抓，約有半個多月
    的時間，你們為何沒有給A女錢？)我的錢都拿去買毒品，我
    先去還毒品的錢」等語(見本院更一審卷第75頁)。按被告陳
    建龍於本院更一審所供，對於其與少年許○誠性交易之對價
    金額係1000元、1500元、3000元或根本未加錢，性交易之毒
    品種類是K他命或海洛因等節，均語焉不詳，則其辯稱與A女
    所為係性交易云云，無非虛應之詞。
  (6)另據被告吳文智於警詢供稱:「(被害人與陳建龍係自願發生
    性行為? )我不知道，【要問被害人是否是自願】」等語(見
    警卷18頁)；及其於偵訊供稱:「（離開包廂時你與陳建龍、
    許○誠是否已講妥要與被害人發生性行為? ）我沒有這樣講
    ，也未與他們商量。有與陳建龍、許○誠一起去龍成飯店，
    【因為我要讓他們載我回家才一起跟去】。是陳建龍與被害
    人先進到房間，後來才電話要我與阿誠、阿宏一起進去，那
    時已隔了半個小時，我只有見到陳建龍與被害人在棉被裡，
    我未見到其他人與被害人發生關係」等語(見少連偵卷第44
    至45頁) ，可知被告吳文智對於被害人是否果真同意與被告
    陳建龍為性交行為，亦不確知，則被告陳建龍辯稱渠等於前
    往龍成飯店時，已與被害人達成性交易共識云云，顯然不實
    。被告吳文智嗣於原審及本院審理時改稱: 「我在進到龍成
    飯店之前，知道他們要去做性交易。陳建龍有問我要不要與
    A女性交，他說：錢都花下去了你不要」(見原審卷第99、11
    6頁)、「去龍成飯店是陳建龍與她發生性關係，不過那是有
    談好價錢的」云云(見本院上訴審第85頁)。惟被告吳文智於
    原審及本院另供證:「我在北海KTV時，【沒有親眼看到被害
    人答應要跟她們一起去性交易】。我進龍成飯店打開門時，
    感覺他們（陳建龍與被害人）在性交。我去洗澡，我不知道
    許○誠在做甚麼，他在另外一間」(見原審卷二第99至116頁
    ) 、「我不知道她性交易之價格」等語(見本院上訴審第85
    頁)。由此足見，被告吳文智在北海KTV 並未確見A女有答應
    與被告陳建龍為性交易之情，亦不知性交易之價格，甚至不
    知被害人究竟是否出於自願與被告陳建龍為性交行為，且被
    告陳建龍始終未拿錢予A 女，已如前述。則被告陳建龍向被
    告吳文智稱：錢都花下去了你不要云云，顯與實情不符，故
    其所辯性交易之說法，應係渠等片面之詞，尚不能採。
  6.雖證人陳俊榮於警詢、偵訊原審分別證稱: 陳建龍有打電話
    給伊，說有女子在援交，問伊要不要，伊至龍成飯店後，看
    見被害人脫光光包裹棉被站在梳妝台前抽菸等語。惟細觀證
    人陳俊榮於警詢證稱: 「我們進入房間時有陳建龍、吳文智
    、許○誠及該不知名女子。當場我有看見該名女子脫光光包
    裹棉被站在梳妝台前抽菸，陳建龍站在該女子旁，吳文智與
    許○誠二人在洗澡。陳建龍赤裸上身，穿長褲。因為我看到
    吳文智與許○誠二人剛洗完澡穿內褲出來。我老實講【吳文
    智、陳建龍、許○誠等三人有跟該女子性交易】，我及阿宏
    沒有。（該女子當時精神狀況如何?是否正常?）當時該女子
    看見我時有說為什麼那麼多人，而且也有聽到該女子有向陳
    建龍講要找針頭給我，不然我在性行為上沒有感覺。【我不
    知道是否正常】。我有跟宏仔說該女子有吃藥，我要走了。
    我有拿K 他命給陳建龍。我只看見陳建龍吸食。（被害人即
    在場之女子供述係因為吸食毒品K 他命神智不清，遭人性侵
    害，你是否知道? ）我不知道。陳建龍向我說該女子是援助
    交際。我沒看到」(見警卷第48至49頁)；及其於偵訊證稱：
    「陳建龍打電話要我拿K 他命過去，到龍成飯店房間內，我
    看見陳建龍站在一個女生旁邊，該女生站在梳妝檯前抽菸。
    吳文智與許○誠自廁所內走出來，當時那個女生有與陳建龍
    講話，好像要陳建龍去拿什麼針頭。後來我向阿宏說那個女
    生好像有在吸食四號(海洛因)，我就向阿宏說先載我回家。
    在去龍成之前陳建龍有打電話給我說他、吳文智、許○誠想
    要與該女子搞，所以我認為他們三人應該有與該女子發生性
    關係。我進去時好像有聽到該女子說: 怎麼那麼多人，我就
    說我沒有，我要走了。我在電話中聽陳建龍講他們三人要與
    該女子發生關係」(見少連偵字第46至47頁)；以及其於審理
    時具結證稱: 「陳建龍說有個女孩子在做援交，問我要不要
    ，後來他跟我說K 他命沒有了，叫我幫他拿過去龍成飯店。
    我到龍成飯店房間後，看到一個女生站在梳妝檯前面，叼一
    支菸，然後站三七步。我進去她就說，怎麼那麼多人，我就
    跟她說我等等就要走了。陳建龍站在該女子前面跟她講話，
    我好像還聽到那個女生叫陳建龍幫她拿針筒，她說不然她沒
    感覺。我要走的時候，吳文智與許○誠剛好從廁所裡面走出
    來。我在進去龍成飯店那個房間到出來的時候，都沒有看到
    有人在做性交」(見原審卷第123至124頁)等語。可知，證人
    陳俊榮至龍成飯店時，被告陳建龍等與被害人之性交行為已
    結束，其有關被害人與被告陳建龍係性交易之說法，乃傳聞
    自被告陳建龍，其並未親眼目睹，亦不了解A女於遭被告陳
    建龍等為性交行為時之精神狀況。至事後被害人要求毒品海
    洛因乙節，被害人已於原審敘明:其係為拖延時間，讓自己
    恢復意識，以免再遭被告陳建龍等乘機加害(見原審卷一第
    296頁)。故不能僅因證人陳俊榮於事後所見被害人逐漸清醒
    後，為推延時間敷衍被告陳建龍等而要求海洛因，及在前開
    飯店房間之前開行止，即認被害人有與被告陳建龍等為性交
    易之意願。
  7.關於原審及本院更一審勘驗北海KTV現場光碟錄影帶情形:
  (1)原審於98年2 月19日審判期日當庭播放勘驗臺灣臺南地方法
    院檢察署贓證物袋內標示「12/27北海KTV 1Ｆ電梯出口」及
    標示「12/27北海KTV出包廂」之光碟片（見外放之贓證物）
    ，並勘驗警卷第65至69頁停格監視器畫面相片之連續畫面顯
    示: 「(甲)、標示『12/27北海KTV出包廂』光碟片部分：(1)畫
    面顯示『阿宏』先走出三樓門口至電梯，其次為陳建龍與Ａ
    女併行走出三樓門口，其次依序為同案被告黃宗憶、許○誠
    、被告吳文智走出三樓門口。(2)在被告陳建龍與併行之Ａ女
    走出三樓門口時，從渠二人之背影可見被告陳建龍之右手以
    由上而下之方式勾著Ａ女之左手，Ａ女係直立行走走出三樓
    門口，除被告陳建龍外，其他人並未與Ａ女接觸，Ａ女未見
    倒地、昏迷，或被扶抱拖行之狀況」；「(乙)、標示『12/27
    北海KTV 1Ｆ電梯出口』光碟片部分：(1) 畫面拍攝範圍為一
    樓電梯至一樓門口間之走道，電梯至一樓門口間之距離約三
    至四步，畫面顯示被告吳文智先走出電梯，其次為許○誠，
    再次為『阿宏』，再次為被告陳建龍與Ａ女併行，最後為同
    案被告黃宗憶，在上開人員從一樓電梯至一樓門口之間，由
    畫面攝得之被告陳建龍與Ａ女之背面（並未從正面攝影），
    見被告陳建龍之左側身體與Ａ女之右側身體重疊，因畫面暗
    沈之故，被告陳建龍與Ａ女之身體重疊部分之動作無法看清
    。而最後從電梯走出之同案被告黃宗憶在走出電梯約第二步
    時，有打開手掌平舉在腰前，從Ａ女後方推Ａ女後腰之動作
    ，其餘『阿宏』、被告吳文智、許○誠均無與Ａ女身體接觸
    之情形，【Ａ女係直立從一樓電梯步行走出一樓門口，未見
    有倒地、昏迷，或被扶抱拖行之情況。」「Ａ女對於該等監
    視器畫面所顯示之情形，表示無意見」等語（見原審卷一第
    306至307頁）。
  (2)本院更一審於100年3月29日準備程序再度勘驗前開錄影光碟
    結果:「第一片光碟：一、地點：北海釣蝦場KTV 302包廂門
    口。二、時間：96年12月27日約05時24分15秒至22秒。三、
    畫面：(一)有四男一女相繼步出包廂，其中一男一女( 即被告
    陳建龍、A女)挽手走在最前面，其後有兩名男子，右者( 即
    同案被告黃宗憶)身穿灰色夾克告、深色長褲，左者(即少年
    許○誠)身穿深色外套及長褲，包廂門口還有一男子(即被告
    吳文智) 走在最後。(二)從錄影畫面只能看到有一女子（據被
    告稱即係A 女），左手挽著一男子的右手臂，自包廂走到包
    廂外的門口，並未見其有行走困難及須人攙扶的情形」；「
    第二片光碟：一、地點：電梯門口。二、時間：96年12月27
    日05時07分27秒至32秒( 時間實際上應晚於第一片光碟，故
    畫面顯示前開時間有誤) 。三、畫面：(一)電梯打開有五男一
    女相繼走出電梯，接著走出電梯外的門口。(二)走在最前面的
    男子(即被告吳文智)身穿深色上衣背面有一條白色帶狀線條
    、下穿深色長褲；第二個男子(即少年許○誠)身穿灰色外套
    及深色長褲；第三個男子(即『阿宏』)身穿深色上衣及長褲
    、淺色背心；第四個男子(即陳建龍)身穿黑色外套、深色長
    褲，有一名女子(即A女)在其左側前方；第五個男子(即黃宗
    憶) 穿灰色夾克、深色長褲。(三)走在最後的男子有以右手碰
    觸前開女子的背部。(四)前開女子走在前開五名男子之間，未
    見其有被攙扶之情形」，有本院勘驗筆錄在卷可參( 見本院
    更一審卷第132至133頁，並有翻拍照片附於本院更一審卷第
    87至111頁)。
  (3)觀諸前開錄影光碟及勘驗結果，被害人A女於離開北海KTV包
    廂及搭電梯下樓至該KTV 門口時，雖似尚能行走。惟由其前
    開第一片光碟，可見其乃由被告陳建龍挽臂而行；另由前開
    第二片光碟，可見其乃夾雜於被告陳建龍等五名男子之間，
    且同案被告黃宗憶並有張手狀似扶推被害人之狀，則被害人
    A 女於當時行走步履，是否尚屬穩定而無顛晃之情？由前開
    錄影光碟以觀，尚難以確定。且前開光碟畫面，僅拍攝到A
    女行走時之側面及背面情形，並無法看出A 女之臉部表情及
    精神狀況。況被害人A女離開北海KTV時，確已顯酒醉、神智
    不清，需人攙扶之態，業經被告吳文智、少年許○誠及同案
    被告黃宗憶於警偵供述明確，已如前述。故尚難僅因前開光
    碟錄影之片段畫面，即認被害人A 女當時神識猶清晰，而有
    與被告陳建龍等為性交易合意之情。
  8.況被告陳建龍經檢察官囑託內政部警政署刑事警察局測謊鑑
    定結果認為：被告陳建龍於測前會談，聲稱本案有與Ａ女談
    妥性交易價錢後，於Ａ女答應性交後，始發生性交行為，測
    試結果呈不實反應；被告吳文智於測前會談，否認本案有與
    Ａ女發生性交行為，測試結果呈不實反應，有該刑事警察局
    97年5 月20日刑鑑字第0970074125號鑑定書、測謊鑑定資料
    表、說明書及測謊鑑定過程參考資料附卷可稽（見少連偵卷
    第91至128頁）。益徵，被告陳建龍所辯乃與被害人A女為性
    交易云云，不足採信。
  9.綜此，被告陳建龍有乘被害人A 女因服用安眠藥物、飲酒及
    施用毒品K 他命，致其精神、身體障礙之相類情形，不能抗
    拒而為性交之犯行，應堪認定。
  (二)關於被告吳文智部分:
  1.被告吳文智有於龍成飯店與A 女為性交行為之事實，業經被
    害人A 女於警偵指證明確；並有同案被告陳建龍、少年許○
    誠、證人陳俊榮以下證述可佐；復有郭綜合醫院96年12月29
    日開立之受理疑似性侵害事件驗傷診斷證明書1 紙（驗傷時
    間為96年12月29日下午3 時05分，見警卷第74頁，存放於警
    卷公文封內）及性侵害犯罪事件通報表（見警卷第75頁，存
    放於警卷公文封內）在卷可參。
  (1)證人A 女於警詢及偵訊證稱: 「在賓館時，我因為已經暈眩
    不知道是哪家汽車賓館、在賓館的房間內，我被不詳人脫光
    衣服，對方也脫光衣服，用身體押在我身上，我意識不清，
    只感覺下體會痛，對方用陰莖插入我陰道來回抽動，我無力
    反抗也不知他是否射精，之後第二人（我不認識），也脫光
    衣服用他的陰莖插入我陰道，我就清醒反抗用雙手把他推開
    、之後綽號阿龍他已經脫光衣服並圍一條大圍巾在下體處，
    他見我已清醒就在化妝台上用盤子裝白色K 他命粉末要我吸
    食，意圖讓我意識不清再性侵我，之後我趁穿衣服時打電話
    給男友，跟他說我被強姦，我告訴他阿龍要載我回家，我男
    友說要到我家樓下等我」(見警卷第1頁反面至第2頁)；「除
    了阿龍(陳建龍)之外，還有另外二人對我性侵。經我指認(
    回想約2分鐘)是許○誠、陳建龍，還有另一人對我性侵。（
    請仔細回想在賓館中是否確認有三人對你性侵? ）是，我確
    認」(見少連偵卷第33至34頁)。按被害人A 女於警偵雖未能
    明確指認被告吳文智，然依其所證，可知在前開賓館( 即龍
    成飯店) 應有三人對其為性交行為，且當時有五人在場。此
    與被告陳建龍、少年許○誠及證人陳俊榮於警偵供證: 在龍
    成飯店房間內，陳建龍、許○誠、吳文智均有與A 女為性交
    行為，及當時前後有陳建龍、許○誠、吳文智、陳俊榮、阿
    宏等五人出現該房間之情，均相吻合，自堪採信。至被害人
    A 女為何未於案發後隨即報案乙節。A女於警詢已述明:「因
    為我有毒品前科，而且在假釋當中，他們又讓我吸食K 他命
    毒品，因為我怕我自己也會出事，所以當初沒有馬上報案、
    直至今日(29日)才來報案」等語(見警卷第2至3頁)。況被害
    人於案發後，旋即趁隙聯絡男友黃○寒，業經證人A 女及黃
    ○寒陳明在卷(見警卷第12頁反面，原審卷一第298 頁)。自
    不能僅因被害人未於案發後馬上報案，即認被害人並無遭性
    侵之情。
  (2)同案被告陳建龍於偵訊結證稱: 「警詢筆錄我有親閱、親簽
    ，但有些事我未講出來。（有哪些事未講出來? ）當日我們
    到龍成飯店時，我先與該女子先開房間，我有將房間號碼告
    知許○誠、吳文智他們。隨後我與該女子發生性關係。過程
    中許○誠、吳文智有進來。【是我先做，做完後換許○誠，
    許○誠後換吳文智】。事後我也有聽到許○誠、吳文智在談
    話過程中提到他們也有與該女子搞。【除我與被害人發生性
    關係外，尚有吳文智、許○誠與被害人發生性關係】。吳文
    智、許○誠事後沒有拿錢給我或是被害人。（最後要走時有
    何人一起走?）我、被害人、吳文智、阿宏、許○誠」等語(
    見少連偵卷第50至50頁)。
  (3)少年許○誠於警詢供稱: 「陳建龍要離開KTV 之前告訴我、
    吳文智、阿宏等人，說他已經付了性交易的錢。我與吳文智
    、阿宏、陳建龍等4 人前往『龍成飯店』就是要與被害人性
    交易。我不知道性交易一次要多少錢。我們進入就看見被害
    人躺在床上，陳建龍以其陽具抽插被害人陰道之性行為，之
    後換我與被害人性行為，【再來就是吳文智與被害人發生性
    行為】。（你們是否趁被害人神智不清時輪姦她?）是」(見
    警詢第59至61頁)；其於偵訊供稱:「警詢筆錄我有親閱、親
    簽，實在。我們進入龍成飯店房間時，陳建龍與被害人正在
    發生關係，因為他們有蓋著棉被，我看不清楚她的表情。當
    時我與吳文智先進入廁所沖澡，阿宏則在廁所內透過玻璃看
    陳建龍與被害人發生性行為。後來陳建龍做完後就換他進入
    廁所沖澡。【接下來我與吳文智先後與被害人發生關係】。
    （在龍成飯店時，陳建龍、你、吳文智與被害人發生性行為
    時，被害人是否已意識不清無法反抗? ）是。一開始被害人
    想反抗，但她已無力反抗。我們三人都有以陰莖插入被害人
    的下體。阿宏載陳俊榮回來，那時我做完在廁所裡洗澡，【
    我洗澡出來時，吳文智正在與被害人發生性行為】。阿宏、
    陳俊榮與陳建龍在聊天。事後我與吳文智、陳建龍一起吸食
    K他命，阿宏及陳俊榮沒有吸K他命，被害人也未吸食。（你
    們三人在輪流與被害人發生性行為前，有無在房間內吸食K
    他命? ）沒有，是做完後才吸食的。不是性交易，我們是趁
    被害人意識不清時發生性關係」等語(見少連偵卷第38至41
    頁)。
  (4)證人陳俊榮於警詢證稱: 「我老實講，【吳文智、陳建龍、
    許○誠等三人有跟該女子性交易】，我及阿宏沒有」( 見警
    卷第49頁) ；於偵訊證稱：「（警詢時稱你知道吳文智、許
    ○誠有與該女子發生性行為? ）因為在去龍成之前，陳建龍
    有打電話給我說陳建龍、吳文智、許○誠想要與該女子搞，
    而且我到現場時該三人都有在場，所以我認為他們三人應該
    有與該女子發生性關係。我也有在電話中聽陳建龍講他們三
    人要與該女子發生關係」(見少連偵卷第47至48頁)等語。
  2.同案被告陳建龍及少年許○誠雖於原審及本院均改稱: 被告
    吳文智並未與A女為性交行為云云。惟:
  (1)同案被告陳建龍前於警詢、偵訊均未提及被告吳文智於案發
    當時有勃起不能之情形，且觀諸同案被告陳建龍於原審結證
    稱: 「伊於97年3 月13日在檢察官那邊所做的筆錄實在，我
    是說事後我有聽到他們兩個( 指許○誠、吳文智) 說他們有
    做(與A 女為性交行為)」、「吳文智並不是說不要，是因為
    沒辦法勃起」(見原審卷二第73頁)；「做到一半我就先跟被
    害人說，要多人跟她做，像上次那樣，她說不要，因為不划
    算，她說要多錢，我問要拿多少，她說多2000元，她還要號
    仔(海洛因)，我就沒做了，然後我就幫她調海洛因，然後許
    ○誠在上去跟她做，那時候我在那邊講電話。（那吳文智是
    甚麼時候跟你說他想要與被害人發生性交的？）並不是他跟
    我講的，是我問他的。（你剛剛說吳文智跟你說沒辦法勃起
    ，那時候他已經到床上去？）不是，【他坐在床邊，然後我
    坐在化妝台那邊，我有把化妝台的燈打開，然後吳文智說他
    沒辦法勃起，我就問她為甚麼沒有辦法勃起，他說他不知道
    ，他就是沒辦法硬，因為電視在化妝台的旁邊，我就直接轉
    A 片，跟他說不然你看A片看看】」等語(見原審卷二第87至
    97頁)，核與其自己偵訊前開所證，亦有矛盾，復與被害人A
    女前開指證及少年許○誠、證人陳俊榮前開證述均不相符，
    已難遽信。況依其於原審前開所證，仍足徵被告吳文智確有
    與A女 為性交之意，且已坐到床上，事後並有向被告陳建龍
    說其有與A 女為性交之情，則被告陳建龍於原審始為同案被
    告吳文智勃起不能之說詞，應係事後勾串迴護被告吳文智之
    語，自非可信。
  (2)少年許○誠雖於原審結證稱: 「我警詢有說他們（陳建龍、
    吳文智）有跟A 女發生性關係沒錯，但是沒有說我有看到他
    們發生性關係」、「警察跟我說吳文智他們都有，但是沒有
    講這些過程」云云(原審卷二第23、64頁)。然核與其於警偵
    供稱:其有目睹被告吳文智與A女為性交過程等語，已然矛盾
    。且與被害人A 女前開指證及同案被告陳建龍、證人陳俊榮
    警偵之供述均不相符，是其於原審翻稱並未陳述看到被告吳
    文智與A 女為性行為云云，顯然不實，自係事後勾串迴護被
    告吳文智之詞，亦不足採。
  3.況被告吳文智於警詢原辯稱: 伊與陳俊榮先離開龍成飯店，
    不知之後許○誠等人有無與A女為性交行為云云(見警卷第18
    頁)；嗣於原審供稱:我去洗澡，不知道許○誠在做甚麼，他
    在另外一間，我後來洗完澡出來，那時候看到許○誠在吃K
    他命。陳建龍有問我要不要，他說：錢都花下去了你不要，
    我說：就不硬我怎麼用等語(見原審卷二第116 頁)。核其前
    開所供，就其當日在龍成飯店停留之經過情形，前後已有出
    入，且與被告陳建龍於警偵供稱五人一起離開，及吳文智於
    許○誠與A女為性交行為完成後，亦有到床邊欲與A女為性交
    行為之情不符，顯見所供有虛飾之情。參以被告吳文智經內
    政部警政署刑事警察局測謊鑑定結果認為：「被告吳文智於
    測前會談，否認本案有與Ａ女發生性交行為，測試結果呈不
    實反應」，有該刑事警察局97年5月20日刑鑑字第097007412
    5 號鑑定書、測謊鑑定資料表、說明書及測謊鑑定過程參考
    資料附卷可稽（見少連偵卷第91至128 頁）。益證，被告吳
    文智辯稱未與被害人A 女為性交行為云云，顯係事後畏罪卸
    責之詞，並不足採。
  4.綜此，被告吳文智有乘被害人A 女因服用安眠藥物、飲酒及
    施用毒品K 他命，致其精神、身體障礙之相類情形，不能抗
    拒而為性交之犯行，亦堪認定。
四、論罪:
  (一)按刑法第221條第1項強制性交罪與第225條第1項乘機性交罪
    ，其主要區別在於犯人是否施用強制力及被害人不能抗拒之
    原因如何造成，為其判別之標準。如被害人不能抗拒之原因
    ，為犯人所故意造成者，固應成立強制性交罪。如被害人不
    能抗拒之原因，非出於犯人所為，且無共犯關係之情形，僅
    於被害人心神喪失或其他相類之情形不能抗拒時，犯人乘此
    時機以行性交行為者，則應依乘機性交罪論處。查被害人A
    女於與被告陳建龍、吳文智等人於前開KTV 見面前，即已自
    行服用安眠藥及與友人鄭○賢在其他包廂飲酒，業經證人A
    女及鄭○賢陳明在卷(原審卷一第246、316頁)；A 女復於偵
    訊中證稱被告等並未強迫其施用毒品K他命(見少連偵卷第32
    頁)，足見A 女乃因自行服藥、飲酒及施用K他命而造成暈眩
    、意識不清、行走不穩等相類於身體、精神障礙情形，並非
    被告陳建龍、吳文智等人共同基於強制性交之犯意，而以藥
    劑或毒品之違背A女意願之方法，強制對A女為性交行為甚明
    。故核被告陳建龍、吳文智二人所為，均係犯刑法第225 條
    第1 項之乘機性交罪。公訴意旨認被告陳建龍、吳文智二人
    所為係犯刑法第222 條第1項第1款之加重性交罪，尚有未洽
    ，起訴法條應予變更。又被告陳建龍、吳文智二人與少年許
    ○誠，乃各自利用被害人前述相類於身體、精神障礙情形，
    而分別對被害人為性交行為，彼此間就其個人之乘機性交行
    為，並無犯意聯絡或行為分擔可言，故不論以共同正犯，亦
    無兒童及少年福利法第70條第1 項加重其刑規定之適用，併
    此敘明。
  (二)被告陳建龍前於95年間因公共危險案件，經台南地院判處有
    期徒刑六月確定，於96年7 月16日執行完畢，有台灣高等法
    院被告前案紀錄表在卷可考(見本院更一審卷第31頁)。其於
    前開有期徒刑執行完畢5 年內，故意再犯本件有期徒刑以上
    之罪，為累犯，應依法加重其刑。
五、撤銷改判情形:
  (一)原審判決未予詳察，遽為被告陳建龍、吳文智二人無罪之諭
    知，顯有未洽。檢察官上訴意旨以被告陳建龍、吳文智二人
    部分罪證明確，應予論罪科刑，為有理由，自應由本院將原
    審判決關於被告陳建龍、吳文智部分予以撤銷改判，以期適
    法。
  (二)爰審酌被告陳建龍有公共危險、偽證、詐欺、違反替代役實
    施條例、毒品危害防制條例等前科紀錄；被告吳文智有公共
    危險、竊盜、詐欺等前科紀錄，有台灣高等法院被告前案紀
    錄表在卷可考，素行均欠佳，彼二人利用被害人因服用安眠
    藥、毒品K 他命及酒醉，致意識不清而不能抗拒之機，分別
    對被害人為性交行為，造成被害人身心受創甚鉅，嚴重危害
    被害人性自主權及社會秩序，惡性非輕，且犯後均否認犯行
    ，毫無悔意，復均未與被害人達成和解賠償被害人損害等一
    切情狀，分別量處如主文第二、三項所示之刑，以示懲儆。
參、無罪部分(即被告黃宗憶被訴強制性交部分):
一、公訴意旨略以：被告黃宗憶與同案被告陳建龍、吳文智及少
    年許○誠、綽號「阿宏」等人，於96年12月27日凌晨，在前
    開北海KTV 302包廂飲酒作樂期間，因見A女在前開KTV 301
    包廂內與友人鄭○賢（姓名年籍詳卷）一同飲酒，即邀約Ａ
    女進入302包廂內敬酒（下稱Ａ女【第一次】進入302包廂）
    ；待Ａ女返回301包廂後，陳建龍於同日4時56分許，再度電
    邀Ａ女進入302包廂內（下稱Ａ女【第二次】進入302包廂）
    ，與陳建龍等人一同飲酒及施用愷他命（Keamine，俗稱K他
    命）。詎被告黃宗憶見Ａ女於飲酒及吸食愷他命後呈現昏沈
    狀態，竟起色慾，基於強制性交之犯意，將Ａ女帶至302 包
    廂之廁所內，在違反Ａ女意願之情形下，強行脫下Ａ女褲子
    ，並以其性器插入Ａ女之性器，而為強制性交得逞。嗣Ａ女
    返回301包廂後，陳建龍又於同日5時18分許，再次電邀Ａ女
    至302包廂（下稱Ａ女【第三次】進入302包廂）。同日5 時
    24分許，Ａ女即在陳建龍攙扶及黃宗憶扶其腰際下，隨同陳
    建龍等人一同離開前開KTV，並由陳建龍駕駛車牌號碼J4-33
    83號自小客車搭載Ａ女、許○誠、吳文智、「阿宏」及黃宗
    憶等人，先送黃宗憶返回公司後，再由陳建龍載同其他人前
    往位於臺南市○○區○○路2段675號之「龍成飯店」。因認
    被告黃宗憶涉犯刑法第221條第1項之強制性交罪嫌云云。
二、按犯罪事實應依證據認定之，無證據不得認定犯罪事實，又
    不能證明被告犯罪者，應諭知無罪之判決，刑事訴訟法第15
    4條第2項、第301條第1項分別定有明文。復按刑事訴訟法第
    161條第1項規定：檢察官就被告犯罪事實，應負舉證責任，
    並指出證明之方法。因此，檢察官對於起訴之犯罪事實，應
    負提出證據及說服之實質舉證責任。倘其所提出之證據，不
    足為被告有罪之積極證明，或其指出證明之方法無從說服法
    院以形成被告有罪之心證，基於無罪推定之原則，自應為被
    告無罪判決之諭知，最高法院92年度台上字第128 號判例意
    旨亦可參照。又事實之認定，應憑證據，如未能發現相當證
    據，或證據不足以證明，自不能以推測或擬制之方法，以為
    裁判基礎；另按認定犯罪事實，所憑之證據，雖不以直接證
    據為限，間接證據亦包括在內，然無論直接或間接證據，其
    為訴訟上之證明，須於通常一般之人均不致於有所懷疑，而
    得確信其為真實之程度者，始得據之為有罪之認定，倘其證
    明尚未達到此一程度，而有合理性懷疑之存在時，即無從為
    有罪之認定，最高法院40年台上字第86號判例、76年台上字
    第4986號判例可資參照。又按如以間接證據斷罪時，必其所
    成立之證據，在直接關係上，雖僅足以證明他項事實，而由
    此他項事實，本於推理之作用足以證明待證事實者，方為合
    法，不得徒憑主觀上之推想，將一般經驗上有利被告之其他
    合理情況逕予排除；而告訴人之告訴，係以使被告受刑事訴
    追為目的，是其陳述是否與事實相符，仍應調查其他證據以
    資審認，最高法院32年上字第67號判例、52年台上字第1300
    號判例意旨可資參照。再按告訴人之陳述如無瑕疵，且就其
    他方面調查又與事實相符，固足採為科刑之基礎，倘其陳述
    尚有瑕疵，則在未究明前，自不得遽採為論罪科刑之根據；
    而所謂無瑕疵，係指被害人所為不利被告之陳述，與社會上
    之一般生活經驗或卷附其他客觀事證並無矛盾而言，至所謂
    就其他方面調查認與事實相符，非僅以所援用之旁證足以證
    明被害結果為已足，尤須綜合一切積極佐證，除認定被告確
    為加害人之外，在推理上無從另為其他合理原因之假設而言
    ，最高法院92年台上字第5580號判決意旨參照。
三、公訴人認被告黃宗憶涉有上開犯行，無非係以被告黃宗憶之
    供述、同案被告陳建龍、吳文智、少年許○誠之供證、告訴
    人Ａ女之指訴及證人鄭○賢、黃○寒之證述及內政部警政署
    刑事警察局97年5 月20日刑鑑字第0970074125號鑑定書、郭
    綜合醫院受理疑似性侵害事件驗傷診斷書、性侵害犯罪事件
    通報表、北海釣蝦場KTV 錄影監視器翻拍光碟、照片及行動
    電話通聯紀錄資料各乙份等為其主要論據。惟訊據被告黃宗
    憶固坦承有於上開時間，在上開302 包廂裡與Ａ女發生性行
    為，惟堅決否認有強制性交之犯行，辯稱：當時我是以1 千
    元代價跟Ａ女進行性交易，本來Ａ女說要2000元，因為我身
    上只有2、3000元，沒有很多錢，我說1000 元，就這樣達成
    性交易，要進去302 包廂廁所前，我親手拿1000元給Ａ女，
    她就放在口袋等語。
四、經查：
  (一)被告黃宗憶於警詢及偵訊均否認有於北海KTV302號包廂廁所
    與A 女為性交行為云云，固與其嗣於原審及本院自白有於前
    開時地與A女為性交行為及A女指證有於前開時地與被告黃宗
    憶為性行為之情不符，而不足採信。然:
  1.被告黃宗憶嗣於原審及本院已供認:在A女第一次進入302 包
    廂時，就與之為性交易等語(見原審卷一第308頁，本院上訴
    審卷第84至85頁、第187頁反面，本院更一審卷第75、78頁)
    ，並述明: 「我當時知道被告陳建龍、被告吳文智已經被抓
    了，他們也說在飯店有跟Ａ女做，我當時很害怕會跟他們成
    為共同正犯，所以不敢承認」等語（見原審卷二第190 頁）
    ，難謂與情理有違，故尚無法以被告黃宗憶先前未承認性交
    易之供述，而為不利被告黃宗憶之認定。
  2.且被告黃宗憶於原審及本院所為其係與A 女為性交易之供述
    ；核與同案被告吳文智於警詢、偵訊及原審供稱: 「黃宗憶
    第一次帶被害人進入包廂時，二人就進入包廂廁所。黃宗憶
    出來後就告訴我，被害人在廁所內以1000元代價幫她『打手
    槍』(性交易)」(見警卷第17頁)、「後來黃宗憶出去帶被害
    人進來包廂。被害人進入包廂大概有10幾、20分鐘之久，後
    來被黃宗憶帶到廁所，在廁所待了數分鐘，出來後A 女還有
    說有笑，黃坐在我旁邊向我說:『打手槍1000元』」(見少連
    偵卷第43至44頁)、「在北海KTV，黃宗憶有拿錢給被害人。
    黃宗憶有跟我說被害人要幫他性服務。被害人曾經跟黃宗憶
    到廁所去，然後黃宗憶就跑過來跟我說，被害人在廁所幫他
    打手槍1000元」(見原審卷二第99至100、110頁)等語，雖就
    被告黃宗憶告知其性交易之方式是打手槍或口交及價格為10
    00元等節；與被告黃宗憶所供其告訴吳文智與A 女性交易之
    方式為口交及價格為2000元等語(見少連偵卷第56頁)，略有
    出入，然對於被告黃宗憶有告知同案被告吳文智其與A 女為
    性交易之情，則無二致，應屬可信。
  3.參以少年許○誠於警詢供稱: 「我中途有離開包廂，回包廂
    後，就看見多了一位女子，該女子與黃宗憶坐在一起。我們
    除了唱歌、喝酒，還有吸食K他命」等語(見警卷第56至57頁
    )，益徵案發當時被害人A女與被告黃宗憶互動良好，而難想
    像A女有遭被告黃宗憶強制性交之情。
  (二)證人即告訴人A 女就被告黃宗憶部分之證述，尚有瑕疵，不
    能為被告黃宗憶不利之認定，理由如下:
  1.證人A女於警詢證稱:「我在96年12月27日和我朋友鄭○賢至
    北海KTV 301包廂去唱歌及吃蝦子慶祝聖誕節，後來302包廂
    內的客人看到我之後，就叫櫃台小姐告知我302 有訪客，我
    過去302 包廂才知道裡面有五個人，其中一個人綽號『阿龍
    』(即同案被告陳建龍)是我之前工作PUB 的客人，我去跟他
    們敬酒(啤酒)(以上為【第一次】去302包廂)，然後返回301
    包廂；大約10分鐘後，『阿龍』打電話要我過去，我過去之
    後就看到他們在拉K(即施用桌上的白色粉末K他命)，他們其
    中一人就拉著我的手，還用手把我的頭壓下去要我把粉末吸
    掉，我只好把粉末吸完(以上為【第二次】去302 包廂)；之
    後我又回去301包廂和301友人又喝一杯啤酒。大約5 至10分
    鐘，『阿龍』又打電話要我過去302包廂，我過去302包廂之
    後，就開始暈眩、全身無力，其中一個人(我不認識)把我帶
    去包廂的廁所，我無力反抗，他就把我褲子脫掉，把我抱在
    他身上，他也脫掉褲子，用他的陰莖插入我的陰道，來回抽
    動，我無力反抗也叫不出來，一直到他射精之後、他才把我
    的褲子穿上，把我從廁所帶出來(【第三次】去302 包廂)。
    」等語、「(警方調閱黃宗憶之影像照片)，是否就是於96年
    12月27日在台南市○區○○街『北海釣蝦場KTV』唱歌(302
    包廂) 廁所內對妳性侵害之人？）我已經暈眩，渾然不知，
    所以【我沒辦法指認】。」等語(見警卷第1至6頁)。依證人
    A 女前開證述，其於案發當日曾三度進入被告黃宗憶所在之
    302號包廂(不包括最後離開該KTV前往龍成飯店那次)，且於
    第二次進入該包廂時，遭該包廂之人強壓頭部施用K 他命，
    並於【第三次】進入該包廂時，遭人為前述性交行為，但並
    無法指認對其為性交之人即為被告黃宗憶。惟證人A 女前開
    證述與其嗣於偵訊證稱: 係【第二次】進入該包廂時，遭被
    告黃宗憶為前述性交行為，且該包廂之人只是教其如何施用
    K他命，並未強迫伊施用等語，顯然矛盾，已難遽採。
  2.證人A女於偵訊結證稱:「我是第二次進入被告包廂才吸食K
    他命，【是對方教我如何吸，我未反抗】，對方也沒有強迫
    我吸，我只是想吸吸看就吸了。也是在第二次進入包廂時，
    被性侵害，當時已在吸食K 他命之後，被性侵時我會感覺痛
    。因為我在出門前已有吃了二顆安眠藥，而且在包廂裡又與
    證人鄭○賢喝了一瓶酒，在吸食K 他命後有點昏沈。在包廂
    與該男子發生性行為並未經過我同意，不是性交易。【我認
    為是對方趁我吸食K 他命昏沈對我性侵】。（提示警卷照片
    ，是何人在包廂廁所內對你性侵? ）經我指認後是黃宗憶。
    我是事後努力回想起來的。（當時對方如何對你性侵? ）對
    方將我的褲子脫掉，以其陰莖插入我的陰道性侵得逞。（既
    然已被性侵，為何還會有第三次進入被告的包廂且當時未向
    證人鄭Ｏ賢說你被性侵? ）因為我與鄭○賢並不是很熟，我
    只是向鄭○賢說我被人吃豆腐。他們後來又打來數通電話說
    他們要走了，我當時已精神不好，可能只是想回去向他們說
    再見打發他們走。（被性侵害後，為何未想要立即報案? ）
    因為當時鄭○賢一個人在包廂裡，我未想太多」等語( 見少
    連偵卷第32至33頁)。按證人A女此揭偵訊證稱係【第二次】
    進入302包廂施用K他命後，即遭被告黃宗憶性侵之語，與其
    前開警詢證稱係【第三次】進入302 號包廂始遭被告黃宗憶
    性侵之情，已有出入。而A女於至前開KTV前已有自行服用安
    眠藥，復於進入302號包廂之前，即在301號包廂與友人鄭○
    賢飲酒，且依其偵訊所證，其並非遭強制施用K 他命等情，
    則其於第二次進入302 號包廂後，縱有呈現精神不濟之狀，
    亦非被告黃宗憶等人所致。又A 女倘果有遭被告黃宗憶強制
    性交之情，其當場何以未即張揚呼救，甚於返回301 號包廂
    時，亦未向友人鄭○賢求助，或即報警離開案發現場，反而
    僅向友人鄭○賢輕描淡述遭人吃豆腐而已。甚於同案被告陳
    建龍又來電邀約後，猶再度(第三次)進入被告黃宗憶所在之
    302號包廂。凡此，A女所述遭被告黃宗憶於前開時地對其強
    制性交後之反應情形，顯悖於常情，而仍有可疑。
  3.證人A女於原審審理時證稱:「我不清楚有無與被告黃宗憶發
    生過性行為，因為沒有印象，我不清楚先前在偵查中指認被
    告黃宗憶對我性侵害是否正確」（見原審卷一第237至239頁
    ）；「我在上開302 包廂廁所內，有跟被告黃宗憶發生過性
    行為，是被強迫的，我先前就認識被告黃宗憶，但我現在沒
    有辦法描述那天是怎麼跟被告黃宗憶發生性行為的，我之前
    在警偵訊時所說的，有些是警察局員警跟我講的」（見原審
    卷一第240、241、279頁）、「我第二次去302包廂時，被告
    他們教我吸K 他命，被告陳建龍叫我試試看，但沒有人強壓
    住我一定要吸K，是我自己要吸食的，我有喝酒及吸K他命，
    他們在KTV放一個盤子，然後將K他命用成一條一條的，我不
    清楚是誰把我拉過去的，我就說：這個我不會，他們就叫我
    用鼻子直接吸起來就可以了，之後我就不清楚了」（見原審
    卷一第246頁）、「(妳說妳跟黃宗憶發生完性行為後回去鄭
    ○賢的包廂，後來妳接到陳建龍的電話，又回到陳建龍、黃
    宗憶的包廂喝酒和吸K他命？）對。...( 之後妳怎麼跟黃○
    寒說？) 我沒說什麼，那時候陳建龍在旁邊。（妳有沒有說
    妳被性侵害，或是妳跟人家發生性行為？）我是碰到面以後
    ，他在我家樓下等我時，才跟黃○寒說遭別人性侵。（那天
    為什麼跟黃宗憶發生完性行為以後，妳又回去黃宗憶的包廂
    ？）陳建龍一直打電話給我，他甚至叫櫃臺小姐去包廂叫我
    。我那天在吸K 他命之前有吃安眠藥。【在檢察官面前所問
    的話比較實在】。第一次去包廂裡面我是去喝酒。第二次再
    去302 包廂裡面，是去吸K他命，吸了K他命之後就沒有什麼
    力氣，要人扶才能移動。應該是再吸完K 他命之後，跟黃宗
    憶發生性行為的。回到301 包廂之後，只有跟鄭○賢說，我
    的朋友會吃我的豆腐。因為這種事，不方便講。我再度回到
    302 包廂裡面，是想說再過去敬個酒，就沒事了。印象中我
    當時從302包廂出來的時後，我是被扶著出來的。」等語(詳
    見原審卷一第238至288頁)。
  4.證人A 女於本院上訴審結證稱：「（是何人將你拉進廁所的
    ？〈當庭提示警卷中照片供證人指認〉）這二個其中一個（
    指認黃宗憶、陳俊榮），我現在無法確定。」等語（見本院
    上訴審卷第151頁背面）。按被害人A女於警詢、原審及本院
    上訴審中，既均無法明確指認被告黃宗憶有對其為性交行為
    ，堅稱係遭被告黃宗憶強迫為性行為，所述於理顯有矛盾
    ，亦難據採。
  5.綜觀A女前開證述:Ａ女於警詢原陳稱其係遭人「強迫」才施
    用K 他命云云，嗣於偵審又改稱其係「自願」吸食；且Ａ女
    於警詢原稱係「第三次」進入302 包廂時被性侵害，並旋遭
    帶至他處繼續被性侵害云云，然嗣於偵審又改稱係於「第二
    次」進入302包廂時即被性侵害，之後有回到301包廂，後來
    再至302 包廂，始遭帶至他處繼續被性侵害云云；另Ａ女雖
    於偵查中指認被告黃宗憶對其性侵害，然嗣於原審及本院上
    訴審審理理中復稱不清楚、無法確定被告黃宗憶有無對其性
    侵害云云，先後所供多所不一。雖被告黃宗憶嗣於原審及本
    院已坦認有於前開包廂廁所與Ａ女發生性關係，惟仍堅稱雙
    方乃性交易，並非強制性交。參以A 女事後回到其與友人鄭
    ○賢之301 號包廂時，僅對鄭○賢稱遭人吃豆腐，並未提及
    遭強制性交之事，復毫無受害悲傷之情，猶繼續與鄭○賢飲
    酒、唱歌，亦未曾報警求援，甚於陳建龍來電邀約後，又再
    度至被告黃宗憶等人所在之302 號包廂，與被告黃宗憶等人
    共處一室。凡此，被害人A 女所述案發情節，不僅前後矛盾
    ，且與常情相悖，顯有重大瑕疵，其所指遭被告黃宗憶強制
    性交之語，實難採信。
  (三)另據證人鄭○賢以下證述可知，A女於第二次進入302號包廂
    後，雖略顯醉態，但行走對談仍正常，且僅稱被吃豆腐，並
    未稱有遭人強制性交之情。
  1.證人鄭○賢(A女友人) 於警詢證稱: 「案發當日我與友人即
    被害人一同到北海KTV 消費唱歌。其間，被害人告訴我有朋
    友在隔璧，她要過去一下，大概去了30分鐘。回來後我當時
    覺得她還好沒有異狀。她第一次訪客返回包廂是4 時30分許
    ，約5時許她接到1通電話又說去訪客，約10分鐘後返回，直
    到6時許又接到1通電話，她又說要去訪客，就沒有進入包廂
    了。她第二次訪客後返回301 包廂時，我覺得她有一些恍神
    ，我認為她可能喝了很多酒。約6 時許被害人又接了電話後
    叫我等她一下，就馬上出去，沒有異狀。她第三次訪客出去
    後就沒再進入301 包廂，我在301包廂等到約7時包廂消費時
    間到，我在6至7時總共打了4 通0000000000她的手機都沒接
    ，我就買單離開」等語(見警卷第8至9頁)。
  2.證人鄭○賢於偵訊具結證稱:「被害人有至隔壁301包廂三次
    。第一次大概去10餘分鐘，4時30分回到包廂。第二次是5時
    許接到電話又過去，這次去了約半個鐘頭。第三次約6 時許
    又接電話過去訪客，後來即未再回來，她出去時鑰匙及外套
    都留在包廂內未帶走。。第一次回來時很正常，說是朋友在
    隔壁只是去打招呼。第二次神情較為恍忽，眼神較為迷朦，
    她說她的朋友會吃他豆腐，她不想再過去，想關機，不過在
    關機前，她朋友又打電話給她，她說她要過去一下就回來，
    但她過去後即未再回來。（對被害人過去即未再回來有無感
    到懷疑? ）有，但因為與她的朋友不認識，所以不便去打擾
    。當日下午5、6時她有打電話說早上被5 個人押到汽車旅館
    性侵害」等語(見少連偵卷第26至27頁)。
  3.證人鄭○賢於原審證稱:「第一次她離開包廂應該是1、20分
    鐘，大概在30分鐘內。第二次也是在半個鐘頭以內(後改稱:
    應該警詢講的比較清楚，即第二次應是10分鐘) 。第三次出
    去就沒有回來了。第二次回來覺得有點恍神，我認為可能酒
    喝多了，在KTV 時完全沒有聽聞她告訴我有被性侵害之事。
    我事後在KTV 才知道她出門前有吃安眠藥，被害人主動告訴
    我她朋友會吃豆腐。我對『吃豆腐』的認知是『手來腳來』
    (台語)，就是動手動腳亂摸之類的，【『吃豆腐』跟性侵害
    應該差很多吧】。她跟我說她被吃豆腐的時候，我想要帶她
    離開，後來她剛好又接到電話，她又出去，她說等一下回來
    ，... 我記得被害人第一次去朋友包廂的時間好像比較短，
    【第二次回來還是可以正常對談，沒有顛三倒四或答非所問
    情形】，只是有點恍神，我想應該是她過去敬酒喝太兇了。
    後來她又接到電話，出去之後就沒有再回來了。被害人第二
    次回來時，說她朋友會吃她豆腐，我的理解是毛手毛腳的意
    思。【她第二次回來時，並沒有很憤怒、悲傷或想哭的情形
    ，就繼續喝酒、聊天，沒有生氣悲憤之情緒反應】。( 被害
    人有跟你描述怎樣被性侵害嗎？) 她印象不是很深，她跟我
    講當天有被人帶去汽車旅館，去那邊她自己也不知道，我就
    跟她說當天怎麼不去報警，她說她當初也心慌了吧，更何況
    她自己好像也沒什麼印象了」等語。(見原審卷第314至329
    頁)。
  4.綜觀證人鄭○賢前開證述，可知被害人於第二次前往被告黃
    宗憶等人所在包廂後，始出現醉態及告訴證人鄭○賢其遭人
    吃豆腐之事；參以被告黃宗憶及A女於偵訊亦均稱: A女係第
    二次進入前開302 號包廂時與被告黃宗憶為前述性交行為等
    語(見少連偵卷第32、56頁)，則被害人A 女應係第二次前往
    被告黃宗憶等人所在302 號包廂時，才在該包廂廁所與被告
    黃宗憶發生性交行為乙節，應堪認定。至被告黃宗憶於偵訊
    供稱:A女係與其自廁所出來後才施用K他命等語(少連偵卷第
    56頁)，雖與證人A 女指稱係施用K他命後才被拉至廁所性侵
    等語(見少連偵卷第32頁)略有出入，然由證人鄭○賢前開證
    述可知，被害人第二次返回301 號包廂時，雖有恍神醉態，
    但仍可正常對談，並無顛三倒四、答非所問情形，亦無憤怒
    、悲傷或想哭的情緒反應，亦未向證人鄭○賢提及遭被告黃
    宗憶在KTV性侵之事；甚於案發後A女返家以電話與鄭○賢聯
    絡時，在電話中亦僅提及遭人在汽車旅館性侵之事，而未曾
    提及在北海KTV 時亦有遭人性侵之語。是姑不論被告黃宗憶
    於A女第二次進入302 號包廂後，與A女在該包廂廁所為性交
    行為時，係在A女施用K他命之前或之後，然由證人鄭○賢前
    開證述，既無從證明Ａ女第二次進出302 包廂期間，有何昏
    沉、意識不清或曾遭受性侵害之情事，則A女指稱:被告黃宗
    憶對其為性交行為時，其已意識模糊，該被告係趁伊吸食K
    他命昏沈而對其性侵云云，即與事實不符。且倘Ａ女於該次
    進入302 包廂時，果係遭被告黃宗憶拉至包廂廁所強制性侵
    ，則其回到301 包廂後，竟未報警求援，亦未向當時陪伴在
    側之友人鄭○賢提及此情，甚於接獲同案被告陳建龍電話邀
    約後，旋再度至前開302包廂，顯與常情未合，故A女所為遭
    被告黃宗憶強制性侵之指述，尚難採信。
  (四)至於:
  1.被告黃宗憶於警詢供稱: 伊與被害人從廁所出來後，又在包
    廂坐10幾分鐘就離開了等語(見警卷第42頁)，似指其是A 女
    於第三次進入302 號包廂時才與被告黃宗憶為性交行為；另
    其於原審又稱:其於第一次A女進入302號包廂時，即與A女進
    入廁所為性交行為(見原審卷第187 頁反面)，不僅前後矛盾
    ，且與其他同案被告吳文智、證人A女等人於偵訊一致供證:
    被告黃宗憶係A女第二次進入前開包廂時，與A女為性行為之
    情(詳如前述)不符，故不予採信，附此敘明。
  2.另證人即少年許○誠雖於警詢供稱:A女施用第三級毒品K 他
    命前，好像酒醉的樣子，走路不穩，顛顛倒倒的，施用後還
    是一樣等語(見警卷第57頁)，惟縱然屬實，亦僅能證明被害
    人A女當時或有醉意，而尚不足以認定A女當時意識已陷於模
    糊(按A女係於第三次進入包廂飲酒後，將離開前開KTV 前往
    龍成飯店時，始出現暈眩、意識模糊之狀，已如前述，詳見
    理由貳所述) 。況證人許○誠嗣於原審另證稱:A女坐在包廂
    好好的，不會搖搖晃晃，且她再進來之後，我們先在KTV 喝
    酒，然後再一起離開等語(見原審卷二第37頁)，足見A 女於
    第二次進入包廂後，尚能與他人正常飲酒，自無意識模糊之
    情形。益證，A女指稱被告黃宗憶係趁其吸食K他命昏沈而對
    伊性侵云云，並不足採。
  3.又證人黃○寒雖於警詢及偵訊均證稱: 「被害人事後有告訴
    伊，其於96年12月27日凌晨6時許，在臺南市○區○○街325
    巷33號3樓之北海KTV302包廂內就被1名嫌犯性侵」( 見警卷
    第12頁)、「被害人說在KTV時就有被一個男子性侵，她說她
    在KTV時就有吸食K他命，精神有點恍忽，全身無力，沒有反
    抗能力」等語(見少連偵卷第28頁)，惟該證人前開所述，均
    係傳聞自A女之轉述，而A女前開指述，存有重大瑕疵，未可
    採信，既如前述，則證人黃○寒傳聞自A 女所為之證述，自
    亦不得採為不利於被告之認定。
  4.至於Ａ女所提郭綜合醫院96年12月29日開立之受理疑似性侵
    害事件驗傷診斷證明書1 紙（驗傷時間為96年12月29日下午
    3 時05分，見警卷第74頁，存放於警卷公文封內）固載明Ａ
    女之處女膜有陳舊性裂傷，其餘身體部分無明顯傷痕，惟此
    尚不足以證明被告黃宗憶係以強制或違反Ａ女意願之方法為
    之，而觸犯檢察官所指之強制性交罪行，故無法遽為被告黃
    宗憶不利之認定；另卷附之性侵害犯罪事件通報表（警卷第
    75頁公文封內），乃係案發後，警察機關受理被害人報案之
    資料；而卷附被告陳建龍之門號0000000000號行動電話通聯
    紀錄資料（見警卷第77之1 頁及背面），亦僅係電話通聯之
    紀錄，均無法為被告黃宗憶觸犯妨害性自主罪嫌之不利認定
    。
  (五)此外，被告黃宗憶經內政部警政署刑事警察局施以測謊鑑定
    結果雖認為：「被告黃宗憶於測前會談，否認本案有與Ａ女
    發生性交行為，測試結果呈不實反應」等情，固有該刑事警
    察局97年5 月20日刑鑑字第0970074125號鑑定書、測謊鑑定
    資料表、說明書及測謊鑑定過程參考資料附卷可稽（見少連
    偵卷第91至128 頁）。惟查測謊鑑定，係依一般人在說謊時
    ，會產生遲疑、緊張、恐懼、不安等心理波動現象，乃利用
    測謊儀器將受測者之上開情緒波動情形加以紀錄，用意在判
    別受測者所供述之真實性，倘受測者愈想壓抑其謊言所產生
    之情緒，在測謊儀器上會愈產生明顯之情緒波動，反之，則
    無此不實之波動反應。從而測謊鑑定結果，如就否認犯罪有
    不實之情緒波動反應，固得供審判上之參酌，惟不得採為有
    罪判決之唯一憑據（最高法院92年度台上字第7283號判決參
    照）。況被告黃宗憶確有於案發時間在前開北海KTV ，與被
    害人A 女發生性行為之情，業經被告黃宗憶於本院供認不諱
    ，則其於測謊時否認有與被害人Ａ女發生性交行為，而呈現
    不實反應，固可佐證被告黃宗憶確有與A 女為性交行為之事
    實，惟尚不足憑此即認定被告黃宗憶有違反被害人意願或乘
    被害人意識模糊不能抗拒而為性交之情。
五、綜上所述，Ａ女雖指訴被告黃宗憶趁其因施用毒品K 他命昏
    迷而強迫對其為性交行為，然其指訴前後矛盾，且顯違常情
    ，而有重大瑕疵，尚難遽信，而仍有可疑，既如前述；且依
    同案被告陳建龍、吳文智、少年許○誠等人所供，不僅不能
    證明被告黃宗憶係以強制手段與A 女為性交行為，反適可佐
    證被告黃宗憶供稱其與A 女為性交易之語，非無可信；而依
    證人鄭○賢所證，雖可見A 女於第二次前往被告黃宗憶等人
    所在302包廂後，有出現醉態及稱遭人吃豆腐之情，然其時A
    女仍可正常對談，並無顛三倒四、答非所問情形，亦無憤怒
    、悲傷或想哭的情緒反應，亦未向證人鄭○賢提及有遭人強
    制性侵之事，甚於案發於電話中亦僅提及遭人在汽車旅性侵
    之事，而未曾提及在北海KTV時亦有遭人性侵之語，自難認A
    女於與被告黃宗憶為性交行為時，有何意識昏迷而遭強制或
    乘機之情；另依證人黃○寒之證述及內政部警政署刑事警察
    局97年5 月20日刑鑑字第0970074125號鑑定書、郭綜合醫院
    受理疑似性侵害事件驗傷診斷書、性侵害犯罪事件通報表、
    北海釣蝦場KTV 錄影監視器翻拍光碟、照片及行動電話通聯
    紀錄等事證，亦均不足為被告黃宗憶不利之認定，已如前述
    。是本件依調查所得證據，無論直接或間接證據，均未達於
    通常一般之人及本院均不致有所懷疑，而得確信Ａ女之指訴
    被告黃宗憶強制性交部分之陳述為真實之程度，被告黃宗憶
    否認前開犯行所辯，尚非完全不可採信。此外，復查無其他
    積極證據足認被告黃宗憶涉有公訴人所指訴強制性交或其他
    乘機性交等罪嫌，則被告黃宗憶被訴前開犯行，尚屬不能證
    明。揆諸首揭說明，依「罪證有疑，利於被告」之證據法則
    ，即不得以此遽為不利於被告等人之認定，依法應諭知被告
    黃宗憶無罪之判決。從而，原審以不能證明被告黃宗憶犯罪
    ，而諭知被告黃宗憶無罪（據上論斷欄誤載刑事訴訟法第30
    0條第1項），並無違誤，公訴人仍執陳詞上訴指摘原判決判
    決被告黃宗憶無罪不當，並無理由，此部分上訴應予駁回。
據上論斷，應依刑事訴訟法第369條第1項前段、第368條、第364
條、第299條第1項前段、第300 條，刑法第225條第1項、刑法第
47條，判決如主文。
本案經檢察官許美女到庭執行職務。
中    華    民    國   100    年    5     月    24    日
                  刑事第六庭  審判長法  官  董武全
                                    法  官  孫玉文
                                    法  官  賴純慧
以上正本證明與原本無異。
檢察官及被告陳建龍、吳文智如不服本判決應於收受送達後10日
內向本院提出上訴書狀，其未敘述上訴理由者，並得於提起上訴
後10日內向本院補提理由書。（均須按他造當事人之人數附繕本
）「切勿逕送上級法院」。
被告黃宗憶不得上訴。
                                    書記官  蔡宜均
中    華    民    國   100    年    5     月    24    日

附錄:本案論罪科刑法條全文
中華民國刑法第225條第1項（乘機性交猥褻罪）
對於男女利用其精神、身體障礙、心智缺陷或其他相類之情形，
不能或不知抗拒而為性交者，處3年以上10年以下有期徒刑。